# 同一控制下企业合并成本披露

提问人：33shan 时间：2015-11-25 10:57:04
求助陈版主 本公司 2010 年 100 万元投资一属于实质控制人A公司控制的企业B，持股比例为30%， 2015 年 3 月本公司收购A持有的B公司70%股权，支付对价 700 万元，同时账面原持股比例长期股权价值为 300 万元，按照附注披露要求我们本次企业合并的合并成本怎么披露啊，是100+700=800 还是 700 或是 1000 合并成本 公司 非现金资产的账面价值 发行或承担的债务的账面价值 发行的权益性证券的面值 或有对价 麻烦陈版主帮我解惑下，谢谢

回答人：chenyiwei
个人理解：现金 700 万、非现金资产的账面价值 300 万，合计 1000 万。

提问人：fairyisfairy 时间：2017-08-08 12:31:01
陈版主，请问“发行的权益性证券的面值”这里所说的发行权益性证券的面值若是溢价发行股票的话，是披露股票发行价格还是股数*1元的股本面值呢？

回答人：chenyiwei
股数*1元的股本面值.

提问人：fairyisfairy 时间：2017-08-10 12:46:07
如果这样的话合并成本就不等于以下几项的合计了，发行权益性证券溢价发行部分算在哪里呢？ “非现金资
产的账面价值+ 发行或承担的债务的账面价值 +发行的权益性证券的面值 +或有对价 ”

回答人：chenyiwei
在这个特定环境下，“发行的权益性证券的面值”应该是指发行价格（公允价值）。